【裁判字號】    90,易,2557
【裁判日期】    900828
【裁判案由】    毒品危害防制條例
【裁判全文】
臺灣高雄地方法院刑事判決                          九十年度易字第二五五七號
    公  訴  人  臺灣高雄地方法院檢察署檢察官
    被      告  甲○○
右列被告因違反毒品危害防制條例案件，經檢察官提起公訴（九十年度偵緝字第二六
四號），本院判決如左：
    主  文
甲○○連續施用第二級毒品，累犯，處有期徒刑陸月，如易科罰金，以參佰元折算壹
日。
扣案之殘餘安非他命之吸食器壹個（量微無法析離秤重）沒收銷燬之。
    事  實
一、甲○○曾於民國八十七年間因犯竊盜案件，經本院判處有期徒刑十月確定，並於
    八十九年五月二十五日接續執行假釋期滿執行完畢，詎仍不知悔改，復因施用第
    二級毒品安非他命案件，經本院以八十七年度毒聲字第八四八號裁定送觀察、勒
    戒後，認無繼續施用毒品之傾向，經臺灣高雄地方法院檢察署檢察官於八十七年
    十月八日以八十七年度偵緝字第一一○八號為不起訴處分確定在案。詎仍不知悔
    改，竟基於施用第二級毒品之概括犯意，自八十九年六月中旬起至同年七月十九
    日凌晨零時許止，連續在高雄市○○○路附近之小吃店內，以將第二級毒品安非
    他命置放於吸食器內點火燒烤，再吸食其所產生煙氣之方式，不定期施用第二級
    毒品安非他命多次，嗣於八十九年七月十九日凌晨二時十分許，在高雄市○○區
    ○○路與大中路口為警臨檢查獲，並扣得殘餘安非他命之吸食器一個，復經本院
    以八十九年度毒聲字第六二四九號裁定送勒戒處所觀察、勒戒後，認有繼續施用
    毒品傾向，再經依本院以九十年度毒聲字第三七九九號裁定送臺灣屏東戒治所強
    制戒治中。
二、案經高雄市政府警察局移送臺灣高雄地方法院檢察署檢察官偵查起訴。
    理  由
一、右揭事實，業據被告甲○○於偵查中及本院審理時坦承不諱，且其為警查獲時所
    採之尿液經送檢驗結果，呈甲基安非他命陽性反應，此有高雄市政府衛生局八十
    九年七月二十八日高衛試煙字第Ｆ─二三一號煙毒尿液檢驗成績書一紙在卷可稽
    ，並有其所有殘餘安非他命之吸食器一個扣案足資佐證，又扣案之殘餘安非他命
    吸食器一個，經送請高雄醫學大學附設中和紀念醫院檢驗結果，確含有安非他命
成分，有該院九十年七月二十四日編號九○○七─七六號檢驗報告單一紙在卷足
    參，被告自白核與事實相符。而被告前因施用第二級毒品安非他命案件，經本院
    以八十七年度毒聲字第八四八號裁定送觀察、勒戒後，認無繼續施用毒品之傾向
    ，經臺灣高雄地方法院檢察署檢察官於八十七年十月八日以八十七年度偵緝字第
    一一○八號為不起訴處分確定，有該不起訴處分書、臺灣高雄地方法院檢察署刑
    案資料查註紀錄表及臺灣高等法院被告全國前案紀錄表各一份在卷足憑，其於五
    年內再犯毒品危害防制條例第十條第二項之罪，經觀察、勒戒後，認有繼續施用
    毒品之傾向，令入戒治處所施以強制戒治一年，亦有本院八十九年度毒聲字第六
    二四九號觀察、勒戒裁定書、臺灣高雄看守所附設勒戒處所九十年五月二十五日
    高所坤戒勒字第一五○五號函附有無繼續施用毒品傾向證明書及本院九十年度毒
    聲字第三七九九號強制戒治裁定書各一件附卷可憑，本件事證明確，被告犯行洵
    堪認定。
二、查安非他命係毒品危害防制條例第二條第二項第二款所稱之第二級毒品，核被告
    甲○○施用安非他命之行為，係犯該條例第十條第二項之施用第二級毒品罪。被
    告持有安非他命後，進而施用，其持有之低度行為應為施用之高度行為所吸收，
    不另論罪。又被告先後多次施用第二級毒品安非他命之犯行，時間緊接，方法相
    同，觸犯構成要件相同之罪名，顯係基於概括之犯意為之，應依連續犯之規定，
    以一罪論，並加重其刑。另被告曾於八十七年間因犯竊盜案件，經本院判處有期
    徒刑十月確定，並於八十九年五月二十五日接續執行假釋期滿執行完畢，有臺灣
    高雄地方法院檢察署刑案資料查註紀錄表及臺灣高等法院被告全國前案紀錄表各
    一份在卷可參，其受有期徒刑執行完畢，於五年以內再犯有期徒刑以上之本罪，
    為累犯，應依刑法第四十七條之規定，加重其刑，並依法遞加重之。爰審酌被告
    前曾因施用第二級毒品安非他命，經檢察官送觀察、勒戒後，認無繼續施用傾向
    而為不起訴處分確定後，仍不知悔改警惕，猶繼續施用毒品，本不宜寬貸，惟念
    其犯後坦承犯行，尚知悔悟，且施用毒品乃自戕行為等一切情狀，量處如主文所
    示之刑，以資懲儆。又刑法第四十一條業已於九十年一月十日修正公布，並於同
    年月十二日生效，其第一項前段規定為「犯最重本刑為五年以下有期徒刑以下之
    刑之罪，而受六個月以下有期徒刑或拘役之宣告，因身體、教育、職業、家庭之
    關係或其他正當事由，執行顯有困難者，得以一元以上三元以下折算一日，易科
    罰金。」，本件被告犯罪時間雖在上開條文修正生效前，然依刑法第二條第一項
    前段規定，行為後法律有變更者，應適用裁判時之法律，故依刑法第二條第一項
    前段之規定，就被告所宣告之刑併以諭知易科罰金之折算標準。扣案之殘餘安非
    他命之吸食器一個（因其內之毒品已無法剝離，故視為毒品），應依毒品危害防
    制條例第十八條第一項前段規定，不問屬於犯人與否，沒收銷燬之
據上論斷，應依刑事訴訟法第二百九十九條第一項前段，毒品危害防制條例第十條第
二項、第十八條第一項前段，刑法第十一條前段、第二條第一項前段、第五十六條、
第四十七條、第四十一條第一項，罰金罰鍰提高標準條例第二條，判決如主文。
中      華      民      國    九十      年      八      月    二十八    日
                                    臺灣高雄地方法院刑事第一庭
                                        法  官    陳玉聰
右正本證明與原本無異。
如不服本判決，應於判決送達後十日內，向本院提出上訴狀。
                                        書記官    鄭淑臻
中華    民    國      九十    年      八      月        二十八      日
附錄本案論罪科刑法條全文：
毒品危害防制條例第十條第二項
施用第二級毒品者，處三年以下有期徒刑。


司法院資訊處製作；財團法人民間司法改革基金會備份。
